230Edepot - Archives communales déposées de Fédry
Archives Départementales de la Haute-Saône
Série Edepot
ARCHIVES COMMUNALES DEPOSEES. ARCHIVES DES INTERCOMMUNALITES.
230Edepot - Archives communales déposées de Fédry
1687-1950
230Edepot1-45
Archives Départementales de la Haute-Saône 14B rue Miroudot St Ferjeux 70000 VESOUL
COMMUNE DE FEDRY
Avant la Révolution, Fédry dépendait de la paroisse de Vanne. Sources complémentaires aux Archives Départementales de la Haute-Saône: 520 E dépôt, archives communales de Vanne. B 6062, requête des habitants et communauté de Fédry tendant à ce qu'ils soient maintenus dans la possession du droit de mettre en ban leur prairie (1711-1715). B 8016-8018, justice seigneuriale de Fédry (1776-1790). B 9325, affaires forestières diverses (1700-1793). B 9392, règlement des bois communaux, procès-verbaux de visite, de balivage, de martelage et de délimitation (1707-1782). C 7, marchés avec un recteur d'école (1685-1743). C 94, réclamation contre les commis aux rôles de capitation des villages de Fédry... qui ont imposés ses fermiers (1731-1789). C 96, reconstruction d'un pont, comptes des échevins (1731-1785). C 127, comptes des échevins (1662-1785). H 237, terrier de l'abbaye de la Charité, reconnaissances particulières d'habitants de Fédry (1731-1737). H 1022, archives des Ursulines de Gray concernant Fédry (1513-1685). 1 J 615, liste d'imposition au profit de Soing, pour l'aide au mariage (début XVII° siècle). 1 J 637, "matériaux pour l'histoire de Fédry", documents recueillis par Alfred Millard. 3 O 236, travaux communaux, depuis l'an X.
Modalités d'entrée
Dépôt du 01/01/1961
Dernier ajout le 12/09/2007
Archives publiques
Sommaire
ARCHIVES ANCIENNES
BIENS COMMUNAUX-EAUX ET FORETS (1687-1836)
230 Edepot 1-2
CULTE (1736-1792)
230 Edepot 3
ARCHIVES MODERNES
ADMINISTRATION GENERALE DE LA COMMUNE (1821-1911)
230 Edepot 4-14
ETAT-CIVIL (1829-1921)
230 Edepot 15
POPULATION-ECONOMIE SOCIALE-STATISTIQUE (1793-1914)
230 Edepot 16-18
CONTRIBUTIONS (1818-1950)
230 Edepot 19-20, 230 Edepot 38-42
AFFAIRES MILITAIRES (1789-1945)
230 Edepot 21-23
POLICE-HYGIENE PUBLIQUE-JUSTICE (1820-1938)
230 Edepot 24
ELECTIONS ET PERSONNEL (1821-1908)
230 Edepot 25, 230 Edepot 43
FINANCES DE LA COMMUNE (...)
230 Edepot 26
EDIFICES COMMUNAUX (1818-1926)
230 Edepot 27-28
BIENS ET BOIS COMMUNAUX-EAUX (1791-1914)
230 Edepot 29-32
VOIRIE-REGIME DES EAUX (1806-1930)
230 Edepot 33, 230 Edepot 44
CULTE (1806-1906)
230 Edepot 34
ASSISTANCE ET PREVOYANCE (1810-1927)
230 Edepot 35, 230 Edepot 45
INSTRUCTION PUBLIQUE (1833-1862)
230 Edepot 36-37
- ARCHIVES ANCIENNES
  - BIENS COMMUNAUX-EAUX ET FORETS
    - Propriétés et droits divers de la commune de Fédry. - Traité intervenu entre Louis Lugnet de Grangebeuve, seigneur de Fédry-Queutrey, et les habitants de Fédry, relatif à leurs droits mutuels dans le bois de la Vaivre de Belvoye (1687). Transaction faite entre Melchior Ferdinand Luguet de Grangebeuve, seigneur de Fédry, et les habitants de Fédry, pour le cantonnement des bois où ils avaient le droit de bois mort et mort bois et de faire "paître et pâturer leurs proyes, à la morte et vaine pâture et leurs porcs à la vive paisson" ou champoiance (1730). Transaction sur le même sujet, entre les habitants de Fédry et Jean-Dominique Huot, seigneur d'Avilley, Lavoncourt et Fédry; le juriste Dunod, sollicité, et qui a signé, est "d'avis que monsieur d'Avilley doit emporter tout le continent en bois qui se trouvera séparé par des bornes des communaux appelé les Chavanes, appartenant à la communauté de Fédry", et il fixe les droits respectifs des habitants et du seigneur sur le bois du Prieuré (1735-1740). Copie de 1819 des "aveux, dénombrement, reconnaissance et déclarations des biens, fonds, droits, redevances et prestations seigneuriales, charges, tailles, censsonnières dépendans de la seigneurie et Fédry appartenans à Claude François Ignace et Nicolas Henryon de Magnoncourt..." (1764). Affranchissement de la mainmorte accordé aux habitants de Fédry, par Nicolas Henrion de Magnoncourt et Marie-Josephe Tharin, leurs seigneurs résidant au château de Fédry (1787). Mémoire imprimé du procès entre la commune de Fédry, plusieurs habitants et la commune de Cubry, au sujet de droit de Fédry à "mettre en ban et disposer à son gré, non seulement des seconds fruits de tous les prés de son territoire, mais encore de plusieurs cantons de la prairie de Cubry" (an IX). Diverses pièces de procès intentés par la commune pour défendre ses droits sur les prés et les bois contre les prétentions de Cubry et de la famille Henryon-Magdelaine (an II-1836 [en ce qui concerne la même affaire, voir 230 E dépôt 30/N2]). Actes de vente et baux de la Cheneverotte (1793-1806). PIECES RETOURNEES EN MAIRIE EN 1963. 1 liasse, 1 parchemin, 33 pièces papier et 1 imprimé., 1687-1836; 230 Edepot 1; DD1
      Communicabilité
      Communicable
      Non communicable physiquement
      Raison: Piéces retournées en mairie.
      Noms géographiques:
      FEDRY; SOING-CUBRY-CHARENTENAY
      Noms de personnes:
      HENRYON DE MAGNONCOURT (Claude François Ignace); HENRYON DE MAGNONCOURT (Nicolas); HUOT (Jean-Dominique); LUGNET DE GRANGEBEUVE (Louis); LUGUET DE GRANGEBEUVE (Melchior Ferdinand); THARIN (Marie-Josephe)
    - Plan d'un canton de bois appelé "bois au Prieur", dressé par Hugues Maréchal, arpenteur., 1744; 230 Edepot 2; DD2
      PLAN
      FEDRY
      MARECHAL (Hugues)
  - CULTE
    - Registre paroissial de Fédry et du Treuil: baptêmes, mariages, sépultures (1736-janvier 1792). 1 registre relié., 1736-1792; 230 Edepot 3; GG1
      Support de substitution
      Cote 5Mi6R33
      Raison: document microfilmé
      REGISTRE PAROISSIAL
      Thesaurus historique:
      registre paroissial
      FEDRY; TREUIL (LE)
- ARCHIVES MODERNES
  - ADMINISTRATION GENERALE DE LA COMMUNE
    - Registre des délibérations du conseil municipal (juillet 1879-octobre 1897)., 1879-1897; 230 Edepot 4; D11
      REGISTRE; DELIBERATION
      Thesaurus administratif:
      CONSEIL MUNICIPAL
    - Registre de délibérations du conseil municipal (an IX-mai 1836)., An IX-1836; 230 Edepot 5; D1
    - Registre de délibérations du conseil municipal (mai 1836-mai 1838)., 1836-1838; 230 Edepot 6; D2
    - Registre de délibérations du conseil municipal (mai 1838-juin 1842)., 1838-1842; 230 Edepot 7; D3
    - Registre de délibérations du conseil municipal (juillet 1842-avril 1858)., 1842-1858; 230 Edepot 8; D4
    - Registre de délibérations du conseil municipal (mai 1858-mai 1879)., 1858-1879; 230 Edepot 9; D5
    - Arrêtés municipaux (3 cahiers)., 1821-1838; 230 Edepot 10; D6
      CAHIER; ARRETE DU MAIRE
    - Registre des arrêtés municipaux., 1838-1871; 230 Edepot 11; D7
      ARRETE DU MAIRE; REGISTRE
    - Registre des arrêtes municipaux., 1871-1911; 230 Edepot 12; D8
    - Extraits d'arrêtés municipaux (1912-1918). Actes divers de la municipalité (1839-1846, 1 cahier). Répertoires des actes soumis à l'enregistrement (an XIII-1907). Polices d'assurances des bâtiments communaux (1831-1905)., An XIII-1918; 230 Edepot 13; D9
      ARRETE DU MAIRE; REPERTOIRE
    - Correspondance diverse et extraits de délibérations (an IX-1891, 1929)., An IX-1929; 230 Edepot 14; D10
      CORRESPONDANCE; DELIBERATION
  - ETAT-CIVIL
    - Consentements à mariage (1906-1921, 1 cahier). Certificat de décès rédigé par le maire (1829). Correspondance avec le parquet de Gray, demandes de renseignement (1899-1907)., 1829-1921; 230 Edepot 15; E1
      ETAT CIVIL
  - POPULATION-ECONOMIE SOCIALE-STATISTIQUE
    - Mouvement annuel (1852-1862, 1864-1906)., 1852-1906; 230 Edepot 16; F1
      POPULATION
    - Dénombrement quinquennal: listes nominatives (1833-1847, 1836-1841, 1851-1911)., 1833-1911; 230 Edepot 17; F2
      DENOMBREMENT DE LA POPULATION
      RECENSEMENT DE POPULATION
    - Agriculture. Dénombrement du bétail (1793, an XI). Fourniture et entretien d'animaux reproducteurs (1806-1914). Marchés de pâtres (1806-1909). Matériel agricole, acquisition par la commune (1907). Statistiques annuelles, états des récoltes (1852-1908 [voir 230 E dépôt 36/R1, statistiques et questionnaire agricole (1857-1862]). Tabac, autorisation d'en planter dans la commune et renseignements sur la caisse d'assurance des planteurs: correspondance (1892-1905). Industrie. Registre pour les annotations de délivrance ou de visa des livrets d'ouvriers (1856-1896)., 1793-1914; 230 Edepot 18; F3
      CORRESPONDANCE; STATISTIQUE
      AGRICULTURE; INDUSTRIE; MATERIEL AGRICOLE
  - CONTRIBUTIONS
    - Cadastre: état de sections (an X-an XI), matrice de rôle (an XI)., 230 Edepot 19; G1
      ETAT DE SECTION
      FISCALITE IMMOBILIERE
    - Rôles des patentes (an XII, 1808). Rôles d'impôts fonciers (an XII-1831). Mandement des contributions (1808-1824). Mutations (1812-1815, 2 cahiers). Toisé des bâtiments (1827). Délimitation des territoires de Fédry et Cubry-lès-Soing: 2 plans identiques(1855). Contributions: pièces diverses (1813-1833). Evaluations des maisons et usines du canton de Dampierre-sur-Salon: tableau comparatif (s. d.). Commissaires répartiteurs: listes (1810-1897)., An XII-1897; 230 Edepot 20; G2
      ROLE D'IMPOSITION; LISTE NOMINATIVE
      FISCALITE IMMOBILIERE; FISCALITE PROFESSIONNELLE
    - Travaux sur les chemins vicinaux: rôles de prestations (1865-1902, 1943, 1950)., 1865-1950; 230 Edepot 38; G3
      ROLE
      FISCALITE
    - Taxe sur les chiens: rôles (1908-1910). Rétribution scolaire: rôles trimestriels (1876-1881)., 1876-1910; 230 Edepot 39; G4
    - Livre des mutations (1er volume)., 1818; 230 Edepot 40; G5
      LIVRE FONCIER
    - Livre des mutations (2° volume)., 1818-1819; 230 Edepot 41; G6
    - Livre des mutations (3° volume)., 1818-1829; 230 Edepot 42; G7
  - AFFAIRES MILITAIRES
    - Engagements volontaires (1789-1810). Recensement des jeunes gens: tableaux (an IX-1814, 1816-1837, 1839-1840, 1842-1851, 1853-1861, 1863-1914, 1916). Recensement de l'armée territoriale: tableaux (1874)., 1789-1916; 230 Edepot 21; H1
      RECENSEMENT MILITAIRE
      CONSCRIPTION
    - Poudres et salpêtres (1810, 1813, 1818). Registre des notifications des ordres de route (1835-1859). Registre à souches de changement de domicile (1872-1894). Avis d'inscription sur les tableaux de recensement avec extraits d'actes de naissance (1881-1914). Classement des voitures attelées susceptibles d'être requises (1878-1911). Logement et cantonnement des troupes (1878-1891). Avis de décès d'un militaire: extrait des minutes du greffe du tribunal civil de Gray (1921). Invasion de 1815. Etats de réquisitions, liquidation des dettes de guerre, mandats de réquisitions (1814-1819). Sapeurs-pompiers. Formation d'une division, engagements, réformés, commission d'examen, arrêtés fixant l'effectif, règlement de service, subvention de l'état (1901-1945). Matériel de protection contre l'incendie: catalogues (1911, 1931 ?), correspondance (1912)., 1810-1945; 230 Edepot 22; H2
      CORRESPONDANCE; REGLEMENT
      CONSCRIPTION; SAPEUR POMPIER
    - Garde nationale: règlements, correspondance (1813-1870). Entretien des armes et pompes à incendie de la garde: marchés (1837-1866). Elections des officiers et sous-officiers: procès-verbaux (1831-1848). Tableaux de recensement, relevés nominatifs, bulletins individuels (1831-1840)., 230 Edepot 23; H3
      CORRESPONDANCE; REGLEMENT; PROCES-VERBAL D'ELECTION
      garde nationale
  - POLICE-HYGIENE PUBLIQUE-JUSTICE
    - Police locale. Sinistres: états, déclarations, secours pour pertes (1889-1912); incendies (1838-1840). Refus d'autorisation d'inhumer dans un terrain privé (1883). Transports de corps (1888-1904). Destruction des animaux nuisibles (1898-1909). Police générale. Gendarmerie royale, ordre de conduite de prisonniers (1822, 1829). Justice: extraits de jugement (1820-1832), liste du jury (1872). Hygiène publique et salubrité. Sage-femme, nomination (1821-1832). Epizootie, dénombrement des animaux (1871), déclaration de la maladie et levée de déclaration d'infection: arrêtés (1891-1894), certificats de santé (1899-1911). Enfouissement des animaux morts de maladie contagieuse: arrêté (1893). Porcherie, installation: correspondance, arrêté (1937-1938)., 1820-1938; 230 Edepot 24; I1
      ARRETE PREFECTORAL; CORRESPONDANCE; LISTE NOMINATIVE
      INCENDIE; JURY D'ASSISES; JUSTICE; POLICE; PROTECTION SANITAIRE DU CHEPTEL; SAGE FEMME; SINISTRE; TRANSPORT DE CORPS
  - ELECTIONS ET PERSONNEL
    - Listes électorales (1821, 1831-1832, 1848-1852, 1855-1889, 1891-1908)., 1821-1908; 230 Edepot 25; K1
      LISTE ELECTORALE
      ELECTEUR
    - Elections municipales (1812-1919); élection du Président de la République (1851); vote pour le rétablissement de l'Empire (1852); plébiscite (1870); élections législatives (1857-1910); élections au conseil d'arrondissement (1866-1910); élections au conseil général (1871-1907); élections sénatoriales (1876-1908): procès-verbaux. Tribunal de commerce de Gray (1884-1919); chambre de commerce de Gray (1908-1919): listes électorales. Marché pour la sonnerie, l'entretien de l'horloge et du linge de l'église (an XIII-1810, 1885-1889). Secrétaire de mairie, nomination (an XIII). Garde champêtre, nomination, démission (1807-1861, 1915-1918). Cantonnier, marchés (1836, 1846)., An XIII-1919; 230 Edepot 43; K2
      PROCES-VERBAL D'ELECTION; LISTE ELECTORALE
      ELECTION CANTONALE; ELECTION LEGISLATIVE; ELECTION MUNICIPALE; ELECTION PRESIDENTIELLE; ELECTION PROFESSIONNELLE; ELECTION SENATORIALE; PERSONNEL
  - FINANCES DE LA COMMUNE
    - Comptes de gestion (an VII-1822, 1901-1910). Arrêtés d'apurement (1806-1892). Remboursement de rentes dues à la commune (1858-1859). Compte administratif (1887). Pièces diverses (an XI-1824, 1867-1909)., An VII-1910; 230 Edepot 26; L1
      COMPTE DE GESTION; COMPTE ADMINISTRATIF
      FINANCES COMMUNALES
  - EDIFICES COMMUNAUX
    - Echange de l'ancien four banal pour l'emplacement d'une maison d'école (1818-1819). Acquisition d'immeuble pour l'école et appropriation: plan, devis (1837-1892). Remaniement des toitures des maisons d'école (1859). Construction de cabinets d'aisance pour les écoles: plans, devis (1853-1868). Réparations à la maison commune et aux écoles: plans, devis, procès-verbal d'adjudication des travaux (1836-1857). Fontaines, construction: devis, plan; acquisition d'un emplacement, réparations (1835-1860). Puits, établissement de pompes: devis, plan; creusage, entretien, échange de terrains pour l'emplacement d'un puits (1837-1850, 1884-1898). Pont à bascule: devis, plan, correspondance (1924-1926)., 1818-1926; 230 Edepot 27; M1
      PLAN; CORRESPONDANCE
      ECOLE
    - Travaux communaux: procès entre la commune et l'entrepreneur Renaud, adjudicataire (1866-1877). Réparations aux bâtiments communaux et entretien: devis (1881-1882). Réparations à la maison d'école des filles et au presbytère: devis (1875). Presbytère, réparations: devis (1841-1847); bail à loyer (1907-1912). Réfection du mur du cimetière et construction d'un aqueduc (1901-1902). Projet de réparations à l'église, au presbytère et au cimetière: mémoires explicatifs (1866-1881). Eglise, réparations au toit et au clocher (1851-1864). Acquisition d'une maison pour servir de presbytère et de maison d'école (1829-1830). Horloge de l'église, fourniture: devis (1835), entretien: marché (1885-1888, 1901)., 1829-1912; 230 Edepot 28; M2
      CIMETIERE; ECOLE; EDIFICE CULTUEL; PRESBYTERE
  - BIENS ET BOIS COMMUNAUX-EAUX
    - Etat des biens nationaux dans la commune (s. d.). Biens communaux, vente: plan (1864). Amodiations des regains de la Bannie: plan (an XII-1908). Amodiations de communaux (an IV-1918). Marchés divers (1806-1909). Location de la chasse (1812-1927). Location de la pêche (1841-1895). Amodiations des boues des fontaines (1840-1902). Concessions dans le cimetière (1895-1919). Convention avec Guillaume Chevillet, officier de santé à Fédry, pour l'exploitation d'une source d'eau minérale (an IX)., An IV-1927; 230 Edepot 29; N1
      BAUX RURAUX; CHASSE; CONCESSION FUNERAIRE; EAU SOUTERRAINE; PECHE EN EAU DOUCE
      CHEVILLET (Guillaume)
    - Droit de parcours: procès-verbaux de reconnaissance de cantons défensables, extraits de délibérations (an XIII, 1833-1898). Procès avec la famille Henryon-Magdelaine, au sujet d'un droit de parcours: 1 plan (1791-1823, mention de titres depuis 1730, voir 230 E dépôt 1/DD1). Glandée. Martelage et de balivage, bois destinés à la marine: procès-verbaux (an XI-1894)., 1791-1898; 230 Edepot 30; N2
      PROCES-VERBAL
      DROITS D'USAGE FORESTIERS
      HENRYON-MAGDELAINE (famille)
    - Exploitation de la coupe affouagère (an XIV-1895). Vente de bois (1808-1911)., An XIV-1911; 230 Edepot 31; N3
      BOIS
    - Bois communaux: procès-verbal d'aménagement (1847-1851). Délimitation et bornage des propriétés communales: plan (1838-1914). Arpentage, bornage, délimitation: procès-verbaux, arrêtés préfectoraux (1826-1887). Plantation d'arbres: marché, engagement (1853, 1880-1881). Répartition du taillis et de la futaie (1823-1894)., 1826-1914; 230 Edepot 32; N4
      PROCES-VERBAL; ARRETE PREFECTORAL
      AMENAGEMENT FORESTIER; BOIS
  - VOIRIE-REGIME DES EAUX
    - Voirie urbaine. Travaux dans les rues (1851). Construction de trottoirs et rigoles pavées (1858-1898). Petite voirie. Chemin de moyenne communication n° 3, de Morey à Soing: comptes des recettes et dépenses, vente de parcelles de terrains, construction d'aqueduc et rigoles pavées (1853-1881, plans). Chemin d'intérêt commun n° 36, projet de construction du pont de Ray, état des contingents (1872-1876). Chemin de petite communication n° 3, puis n° 1, de Fédry à Vanne, actes d'acquisition de terrain, rectification: plan, devis (1882-1930). Chemin de grande communication n° 23, de Gy à Port-sur-Saône, redressement et élargissement, acquisition de terrains: plans (1890-1897). Chemin rural de l'Etang, reconstruction d'un aqueduc (1897-1899). Chemin rural n° 2 de la Prairie Basse, de Fédry à Cubry-lès-Soing, réparations d'un aqueduc (1905-1909)., 1851-1930; 230 Edepot 33; O1
      CHEMIN RURAL; VOIE COMMUNALE
    - Chemins vicinaux. Tableau des parcelles à acquérir pour élargissement, délimitation et bornage, classement, état des contingents (1856-1913, 3 plans). Prestations (1824, 1863-1924). Créations de ressources (1852-1920). Curage du ruisseau de Grandecourt (1883-1911, plans). Curage du ruisseau de Vy-lès-Rupt (1879-1881, 1922-1925, 1 plan). Curage du ruisseau de la Prairie Basse (1806-1881, 1 plan). Curage du ruisseau du Moulin (1 plan), différend avec Joseph Bague suite à un éboulement des berges (1846-1890). Bief de Soing, travaux de canalisation (1880-1883, 1 plan)., 1806-1925; 230 Edepot 44; O2
      CHEMIN RURAL; COURS D'EAU
      BAGUE (Joseph)
  - CULTE
    - Correspondance relative à la desserte de Fédry et au traitement du curé de Vanne et Fédry (1806-1834). Factures de funérailles (1905). Séparation des Eglises et de l'Etat, mise sous séquestre des biens ayant appartenu à la mense de Fédry (1905-1906)., 1806-1906; 230 Edepot 34; P1
      VIE RELIGIEUSE
      FEDRY; VANNE
  - ASSISTANCE ET PREVOYANCE
    - Listes des indigents (1810-1812, 1862-1927). Admission à l'hôpital, à l'hospice (1847-1911). Médecine gratuite: traité avec un médecin, organisation d'un service, crédit alloué (1860-1876; carnet de bons pour une visite médicale gratuite (1895-1914). Aliénés, placement d'office, pension (1868-1908). Enfants assistés: registre d'inscription (s. d.), correspondance (1876-1910). Etablissement d'un asile de nuit, refus du préfet (1891). Assistance aux vieillards: correspondance, inscription sur la liste, état nominatif (1911-1912). Assistance aux familles nombreuses: état nominatif, rejet de demande (1914). Bureau d'assistance municipal, nomination de délégués et membres (1893-1912). Commission cantonale, élection de délégués (1911)., 1810-1927; 230 Edepot 35; Q1
      CORRESPONDANCE; LISTE NOMINATIVE
      PROTECTION SOCIALE
    - Vaccinations: listes nominatives (1829, 1832, 1911-1926). Protection des enfants du premier âge, déclarations des parents (1878-1919), déclarations des nourrices (1878-1916), statistique des décès (1878), délibérations des commissions locales (1878-1879). Legs de Jeanne-Françoise Baronheyd, religieuse, pour la fondation d'un lit aux hospices de Vesoul (1856). Souscriptions nationales et locales (1830, 1889-1910). Souscription pour le monument Pasteur à Arbois (1895), pour le monument d'André-Marie Ampère à Poleymieux (1910), pour le monument Victor Hugo à Besançon (1885). "Le souvenir français", société nationale pour l'entretien des tombes des militaires et marins morts pour la Patrie: rapport de l'assemblée générale (24 mai 1896, 1 brochure). Croix rouge, société de secours aux blessés militaires 1870-1871 (juin 1897, 1 brochure). Caisse d'épargne, projet d'établissement d'un bureau à Dampierre-sur-Salon (1886)., 1829-1926; 230 Edepot 45; Q2
      LISTE NOMINATIVE; DELIBERATION; RAPPORT
      CAISSE D'EPARGNE; PROTECTION MATERNELLE ET INFANTILE
      ARBOIS; BESANCON; DAMPIERRE-SUR-SALON; FEDRY; POLEYMIEUX
      AMPERE (André-Marie); HUGO (Victor); PASTEUR (Louis)
  - INSTRUCTION PUBLIQUE
    - Comité local de surveillance de l'instruction primaire: registre de délibérations (1833-1848). A l'envers, statistiques et questionnaires agricoles (1857-1862)., 1833-1862; 230 Edepot 36; R1
      AGRICULTURE; VIE SCOLAIRE
    - Nomination d'instituteurs, d'institutrices (an XIII-1806, 1887-1905). Listes des enfants admis gratuitement (1821, 1876-1878). Listes nominatives des enfants de 6 à 13 ans (1887-1891). Déclaration verbale concernant les enfants instruit dans la famille (1887). Ecole facultative de filles: correspondance (1887-1894). Caisse des écoles, subvention de l'état (1898-1911). Ecole de garçons, extraits du registre d'appel (octobre 1882-novembre 1902), procès-verbal d'enquête par la commission scolaire sur les abstentions fréquentes (1888). Ecole de filles, extraits du registre d'appel (octobre 1882-juin 1904). Pièces et correspondance diverses concernant l'instruction primaire (1887-1902). Inventaire du mobilier de l'école de filles (1880-1890). Achat de matériel pour l'enseignement de la couture (1913)., An XIII-1913; 230 Edepot 37; R2
      CORRESPONDANCE; LISTE NOMINATIVE; PROCES-VERBAL
      VIE SCOLAIRE